臺灣高等法院刑事裁定
110年度抗字第839號
抗  告  人
即  受刑人  羅春木



上列抗告人即受刑人因聲請定其應執行刑案件，不服臺灣宜蘭地
方法院中華民國110年3月31日裁定（109年度聲字第809號），提
起抗告，本院裁定如下：
    主  文
原裁定撤銷。
檢察官之聲請駁回。
    理  由
一、原裁定意旨略以：抗告人即受刑人羅春木（下稱受刑人）因
    犯如附表一、二所示案件，經各法院先後判處如附表一、二
    所示之刑，均經分別確定在案，有各該刑事判決及本院被告
    前案紀錄表等在卷可稽。而受刑人於如附表一編號1、附表
    二編號1所示首先判決確定日即民國107年10月3日、108年7
    月29日前分別犯如附表一、二所示之罪，且受刑人所犯如附
    表一、二所示之罪，分別經判處得易科罰金之罪與不得易科
    罰金之罪，而受刑人業於109年12月9日、109年11月17日請
    求檢察官就如附表一、二所示之罪，聲請合併定應執行刑，
    此有「臺灣宜蘭地方檢察署依102年1月25日修正施行之刑法
    第50條調查受刑人是否聲請定應執行刑調查表」及刑事聲請
    狀等附卷可證，是檢察官以原審法院為如附表一、二所示各
    犯罪事實最後判決法院，聲請定受刑人應執行之刑，經審核
    認聲請為正當，應予准許，並審酌受刑人所犯如附表一、二
    所示各罪之罪質、犯罪情節、行為態樣、侵害法益暨所生損
    害，兼衡責罰相當與刑罰經濟之原則，整體評價其應受矯正
    之必要性，依法於符合法律之內外部性界限內，依刑事訴訟
    法第477條第1項，刑法第53條、第50條第1項但書第1款、第
    2項、第51條第5款，分別定其所犯如附表一所示各罪所處之
    刑，應執行有期徒刑16年，所犯如附表二所示各罪所處之刑
    ，應執行有期徒刑14年2月，且說明：(1)受刑人所犯如附表
    一編號3、6至8、12至14、21所示之罪及如附表二編號1、3
    、11至12所示之罪所宣告之刑，雖原得易科罰金，然因分別
    與如附表一、二其餘所示不得易科罰金之罪合併定其應執行
    刑，無諭知易科罰金折算標準之必要；(2)受刑人所犯如附
    表一、二所示部分之罪，雖業已執行完畢，然檢察官仍得聲
    請定其應執行刑，僅於執行時扣除已執行之刑云云。
二、抗告意旨略以：
(一)按刑法第51條第5款數罪併罰之規定，目的在於將各罪及其
    宣告刑合併斟酌，予以適度評價，而決定所犯數罪最終具體
    實現之刑罰，以符罪責相當之要求。依該條款規定，分別宣
    告之各刑均為有期徒刑時，於各刑中之最長期以上，各刑合
    併之刑期以下，定其刑期，原無使受刑之宣告者，處於更不
    利之地位之意（司法院釋字第662號解釋理由參照）。原裁
    定附表一編號20所示之罪，前經本院以108年度上訴字第413
    7號刑事判決與原裁定附表二編號5至9所示5罪，定應執行有
    期徒刑8年7月，原審未審酌此情，仍以有期徒刑7年之宣告
    刑為基礎與其餘20罪定應執行有期徒刑16年，顯較不利於受
    刑人。參以受刑人所犯如原裁定附表一編號1、2、5至12、1
    4至19所示17罪之罪質均相類，應為綜合評價酌定其刑。又
    如原裁定附表二編號5、6、8、9所示4罪與上揭如附表一編
    號20所示罪前經本院以108年度上訴字第4137號刑事判決該5
    罪應執行有期徒刑8年7月，原審未依前判決宣示所定執行刑
    為基礎而以如附表二編號1至12所示刑期加總為其內部界限
    上限，從形式上觀之固未逾越上限，惟依司法院解釋意旨所
    示，目的在於將各罪宣告刑合併審酌予以適度評價，最終具
    體實現之刑罰，以符罪責相當之比例原則。原審未思慮及此
    ，各定其應執行有期徒刑16年、14年2月，顯過於偏重。兼
    之人之生命有限，倘受裁定有期徒刑30年2月（刑事抗告狀
    誤載為31年6月）之宣告即與無期徒刑終身監禁無異，顯不
    符刑罰相當原則與刑罰經濟原則。原審所定應執行刑較諸一
    般相類案件所定應執行刑為重，違反比例原則及罪刑相當性
    、罪責原則。蓋受刑人所犯如附表一、二所示之罪，如依先
    前臺灣宜蘭地方檢察署（下稱宜蘭地檢署）檢察官所送達之
    指揮書接續執行，總和刑期為有期徒刑25年3月，原審定其
    應執行有期徒刑30年2月，以受刑人所為犯行情狀，不僅未
    有減輕，更如殺人犯處以重刑，實有過苛之憾。
(二)國內學者曾言，直到今日，原則上應該已經沒有採取累加主
    義的國家。學說一般以為，對於數罪之執行刑不採取算數式
    的累加，理由就在於「責任原則」。由於人的資源（生命、
    財富、體力、耐心以及快樂的能力）有限，且刑罰的增加，
    對於一個人的意義並不是如同數字關係上的相加，而是對於
    一個人生命的質的改變。10年加10年就數字而言固然等於20
    年，但實際上後面的10年很可能是使一個人對自己完全絕望
    的10年，甚至也很可能是生命結束的10年，以致於根本改變
    了刑罰的種類，質言之，其刑罰所帶來的實際痛苦並不合於
    衡平原則（參見黃榮堅，數罪併罰量刑模式構想，月旦法學
    雜誌第123期，2005年8月，第56頁）。依此，我國立法例原
    則上就是採限制加重主義，是故刑法上就有期徒刑以下之刑
    ，原則上採取的就是限制加重原則的規定（參見刑法第51條
    ）。
(三)原裁定感覺上可能就是簡單的加法計算，不採取現今刑事獄
    政之限制加重主義而改行重罰的意思。但之所以要有法之目
    的，就在以共同約束來修正甚或制止基於質樸正義感之下之
    想當然爾人性反義。我國刑法採取限制加重主義的立法，就
    是這個道理。刑罰對受刑人最直接的意義就是生理及心理的
    痛苦。正如學者所言：一個具體的刑罰，其意義是被約定出
    來，是透過法院的判決而被約定出來的，例如被法院判決1
    年有期徒刑，其間最明顯的就是透過法院的判決主文，法院
    、被害者以及被告都能理解，1年有期徒刑是和被告過去所
    做的某一犯罪行為相連結的。如果沒有法院的判決主文文字
    ，刑罰本身和刑罰規範根本就無從產生連結關係，從而刑罰
    輕重或刑期長短也不會自行反映出規範意義上的區別，更不
    可能精確反映出規範上的區別，例如兩倍的刑期並不等於就
    承載了兩倍之不法侵害。此後，必然能稍微精確表達出刑罰
    意義的是判決文字。對於數罪之刑罰意義問題的處理，也必
    須透過判決文字來作約定（參見黃榮堅，數罪併罰量刑模式
    構想，月旦法學雜誌第123期，2005年8月，第57頁）。所以
    也就有所認知，邏輯上我們的回應，必然要回歸到比例原則
    下的刑法謙抑性。直言之，就是刑罰越少越好；如果一個比
    較寬容的約定就可以達到相同的目的，我們就沒有必要作一
    個嚴苛的約定（參見黃榮堅，同上文，第58頁）。
(四)次按刑法第51條第5款數罪併罰之規定，目的在於將各罪及
    其宣告刑合併斟酌，予以適度評價，而決定所犯數罪最終具
    體實現之刑罰，以符罪責相當原則之要求。依該款規定，分
    別宣告之各刑均為有期徒刑時，於各刑中之最長期以上，各
    刑合併之刑期以下，定其刑期，原無使受刑之宣告者，處於
    更不利之地位之意（司法院釋字第662號解釋理由書參見）
    。許玉秀大法官於司法院釋字第662號解釋協同意見書亦指
    出：「當犯數罪而各有宣告刑時，究竟應該如何處罰被告，
    刑法第50條數罪併罰之例，的確是授權法官權衡個案，綜合
    考量各罪不法程度與行為人的罪責，所定執行刑既不應該評
    價不足，也不可以過度評價。經過充分評價所宣告的執行刑
    ，必須符合罪責相當原則，這也是比例原則的要求。如果刑
    法第50條數罪併罰所規定的定執行刑模式，是保證充分評價
    與不過度評價的方法，那麼一律以數宣告刑總和定執行刑是
    否即可顯現充分評價？依法從第50條各款的現制觀之，可以
    知道，無期徒刑不能變成死刑，有期徒刑不能形同無期徒刑
    ，以有期徒刑為例，如果有期徒刑執行過長，即與無期徒刑
    無異，會變成過度評價。再者，國家使用刑罰懲罰或矯治犯
    罪，必須考慮手段的效益，使用過度刑罰，會使邊際效用遞
    減，未必能達到目的，卻造成犯罪管理的過度花費，這也就
    是所謂刑罰經濟的思考。在上述雙重意義下，數罪合併定執
    行刑的制度，不是技術問題，內部功能是依據罪責相當原則
    ，進行充分而不過度的評價，外部功能則是實現刑罰經濟的
    功能」等語。罪責相當原則涉及對於人格、性格的評價，所
    以我們不能否認，越高的犯罪頻率越代表犯罪行為人穩定的
    人格傾向。因為不管是否另外承認心靈意義上的人格概念，
    關於人格的確認，我們很難說出現實中比犯罪數本身更具有
    實證意義的觀察工具。結論是，犯罪行為本身代表行為人的
    人格，那麼站在尊重行為人人格的絕對前提上，多數犯罪行
    為的意義自然是責任遞減（參見黃榮堅，同上文，第61頁）
    。質言之，基於罪刑相當原則，在多數犯罪定其應執行刑之
    情形，應有責任遞減原則之適用，而說及此處的責任遞減絕
    對不是如司法實務過往的理解方式，例如加一罪執行刑象徵
    性減1月，加二罪執行刑減2月，加三罪則執行刑減3月等模
    式，而是重在對犯罪人本身及所犯各罪的行狀綜合審酌，換
    言之，法院應考量行為人從其犯數罪間所反映的人格特性，
    並實現刑罰的經濟功能，尤其刑罰的兩大目的：應報與預防
    間的調和。因此從實務上及學理上，已進步到把刑罰的目的
    定位在預防的作用，易言之，刑罰的機制是透過刑罰向社會
    上宣示規範的威信，其中刑法對於越嚴重的利益侵害，從現
    行制度基本上會對應以越嚴苛的刑罰，因為如此，社會人才
    會感受到特定行為的嚴重性，例如強盜比竊盜嚴重，重傷害
    比普通傷害嚴重等等（參見黃榮堅，同上文，第56頁）。所
    以用來表達嚴重性的工具，亦即刑度，要如何形成？絕對不
    是應報主義的方式，因為那對行為人而言違反比例原則，對
    外部社會而言，另有違刑罰經濟的功能。
(五)又按刑法第50條第1項規定，須經受刑人請求檢察官聲請定
    應執行刑，始得依刑法第51條規定定之。故一裁判宣告數罪
    之刑時，雖曾經定其執行刑，但如再與其他裁判宣告之刑定
    其應執行刑時，前定之執行刑當然失效，仍應以其各罪宣告
    之刑為基礎，定其執行刑，不得以前之執行刑為基礎，以與
    後裁判宣告之刑，定其執行刑。另法律上屬於自由裁量之事
    項，並非概無法律性之拘束。自由裁量權係於法律一定之外
    部界限內，以定執行刑而言，不得違反刑法第51條規定，使
    法官具體選擇以為適當之處理。因此在裁量時，必須符合所
    適用法規之目的。更進一步言，須受法律秩序之理念所指導
    ，此亦即所謂自由裁量之內部界限。關於定應執行之刑，既
    屬自由裁量之範圍，其應受此項內部界限拘束，要屬當然，
    否則即與法律秩序理念及法律目的之內部界限有違，難認適
    法，亦即更定之應執行刑，不應比前定之執行刑加計其他裁
    判所處刑期為重，否則即屬違法。
(六)受刑人犯有竊盜、毒品危害防制條例等罪，分別經原審法院
    、臺灣花蓮地方法院（下稱花蓮地院）、本院、最高法院判
    決確定在案，宜蘭地檢署檢察官送達之執行指揮書共19張，
    其中(1)本院107年度上易字第1690號毀棄損壞罪判處拘役50
    日，依刑法第51條第10款載明依第5款至第9款所定之刑，併
    執行之，但應執行者為3年以上有期徒刑與拘役時，不執行
    拘役，此罪刑沒有列入裁定應執行之刑內；(2)宜蘭地檢署1
    08年度執律字第1880號妨害自由、竊盜案件，各判處有期徒
    刑8月，應執行有期徒刑1年2月（即附表一編號4、5）、(3)
    宜蘭地檢署108年度執正字第2172號有3罪，分別判處有期徒
    刑5月，應執行有期徒刑1年（即附表一編號6至8）、(4)宜
    蘭地檢署108年度執正字第2173號案件有2罪，各判處有期徒
    刑7月，應執行有期徒刑11月（即附表一編號9、10）、(5)
    宜蘭地檢署108年度執正字第2352號竊盜、贓物案件，各判
    處有期徒刑6月、4月，應執行有期徒刑8月（即附表一編號1
    2、13）、(6)宜蘭地檢署108年度執律字第3081號竊盜案件
    有4罪，各處有期徒刑7月、7月、8月、1年，應執行有期徒
    刑2年2月（即附表一編號15至18）。以上所述毀棄損壞案件
    沒有列入數罪併罰之列，而增加8件，另宜蘭地檢署108年度
    執正字第2511號竊盜罪4月卻列入附表二編號1。又宜蘭地檢
    署109年度執正字第2573號竊盜案件有3罪，各判處有期徒刑
    6月、5月、5月，曾定應執行有期徒刑1年2月（即附表一編
    號21、附表二編號12、11），原裁定未記載此3罪曾定應執
    行刑有期徒刑1年2月。
(七)宜蘭地檢署109年度執正字第2032號毒品危害防制條例案件
    共6件，各判處有期徒刑7年（4次）、3年6月（2次），本院
    108年度上訴字第4137號判決曾定應執行有期徒刑8年7月；
    宜蘭地檢署109年度執正律字第2032號執行指揮書也載明此6
    罪應執行有期徒刑8年7月，雖聲請裁定定應執行刑，原裁定
    也有缺失，未為詳載此部分，且此6罪分別列入原裁定附表
    一編號20（刑事抗告續補理由狀誤載為編號22）、附表二編
    號5至9所示之罪，故原審更定應執行之刑，不依之前所定之
    刑加計其他裁判所處之刑加以定應執行刑，難認適法。
(八)受刑人所犯如附表一所示21罪及如附表二所示12罪，此33罪
    在裁定前所宣告之刑共有期徒刑25年3月，但原審裁定如附
    表一所示各罪所處之刑應執行有期徒刑16年；如附表二所示
    各罪所處之刑應執行有期徒刑14年2月，合計共有期徒刑30
    年2月，依常理而言，所定應執行刑大部分都有酌減，未見
    有加重現象，但原裁定不僅未見酌減，反而加重刑期有期徒
    刑4年11月，確有違數罪併罰限制加重主義之原則，且逾越
    法令規定之有期徒刑30年。受刑人此等犯罪行為對於社會治
    安危害程度實感罪愆，請依受刑人犯罪之犯罪類型，給予新
    生之機。另請就受刑人所犯罪行程度加以衡量，以符比例原
    則與平等原則，參以罪刑相當原則，對於受刑人犯後人格、
    性格的評價，應有責任遞減原則之適用，而非象徵性之單純
    數字相加減而為適用。原審未藉此定應受刑人執行刑之機會
    ，重新自整體考量受刑人犯罪行為間所反映之人格特性，並
    有實現刑罰經濟的功能，且於應報與預防間有所調和，應為
    正確酌定合適之應執行刑，然原審僅考量內部界限後為裁定
    ，然此內部界限顯不利於受刑人，且未有酌減，甚至逾越原
    來應執行之刑4年多將近5年，原裁定確屬不當，明顯與罪刑
    相當性、罪責原則不符，受刑人犯罪情節於原審定應執行刑
    後，未減反增，有如長期監禁，有違刑罰經濟原則，且與社
    會法律感情相違。
(九)綜上，原裁定不僅未有酌減，且加重逾4至5年間之有期徒刑
    ，請審酌受刑人所犯各罪之犯罪性質、期間、法定刑度、各
    罪所定宣告刑等為綜合評價，符合數罪併罰之外部界限、內
    部界限，請求撤銷原裁定，重新從輕定應執行刑以符合法律
    規定等語。
三、按「裁判確定前犯數罪者，併合處罰之。但有下列情形之一
    者，不在此限：一、得易科罰金之罪與不得易科罰金之罪。
    二、得易科罰金之罪與不得易服社會勞動之罪。三、得易服
    社會勞動之罪與不得易科罰金之罪。四、得易服社會勞動之
    罪與不得易服社會勞動之罪」、「前項但書情形，受刑人請
    求檢察官聲請定應執行刑者，依第51條規定定之」、「數罪
    併罰，有二裁判以上者，依第51條之規定，定其應執行之刑
    」、「數罪併罰，分別宣告其罪之刑，依下列各款定其應執
    行者：……五、宣告多數有期徒刑者，於各刑中之最長期以上
    ，各刑合併之刑期以下，定其刑期。但不得逾30年」，刑法
    第50條第1項、第2項、第53條、第51條第5款分別定有明文
    。次按數罪併罰案件之實體裁判確定後，即生實質之確定力
    ，除因增加經另案判決確定合於數罪併罰之其他犯罪，或原
    定應執行刑之數罪中有部分犯罪，因非常上訴、再審程序而
    經撤銷改判，或有赦免、減刑等情形，致原裁判定刑之基礎
    已經變動，或其他客觀上有責罰顯不相當之特殊情形，為維
    護極重要之公共利益，而有另定應執行刑之必要者外，法院
    應受原確定裁定實質確定力之拘束。已經定應執行刑確定之
    各罪，除上開例外情形外，法院再就該各罪之全部或部分重
    複定其應執行刑，前、後二裁定對於同一宣告刑重複定刑，
    行為人顯有因同一行為遭受雙重處罰之危險，自均屬違反一
    事不再理原則，不以定刑之各罪範圍全部相同者為限，此為
    已統一之法律見解。
四、再刑事訴訟法第477條第1項規定，依法應定其應執行刑之案
    件，由該案件犯罪事實最後判決法院之檢察官，聲請該法院
    裁定。法院依據上開規定裁定定執行刑時，應以檢察官所聲
    請定其應執行刑之內容，作為審查及定執行刑之範圍，未據
    檢察官聲請定執行刑之案件，法院基於不告不理原則，自不
    得任意擴張並予審理，否則即有未受請求之事項予以裁判之
    違法。又刑法第51條之數罪併罰，係以合於同法第50條之規
    定為前提。至於檢察官就數罪中之何部分如何為定應執行刑
    之聲請，屬其職權之行使，除其聲請有不合法或違反一事不
    再理等情形，而應予全部或一部駁回者外，法院即應依其聲
    請而為定應執行刑之裁定，尚無審酌檢察官應為如何之聲請
    ，對受刑人較為有利之餘地。至受刑人或其法定代理人、配
    偶，如認另有其他較有利於受刑人之定應執行刑方式，自得
    依刑事訴訟法第477條第2項規定，請求檢察官為該項聲請（
    最高法院105年度台抗字第394號裁定意旨參照）。
五、本院之判斷
(一)受刑人因犯如附表一、二所示之罪，經如附表一、二所示法
    院各判處如附表一、二所示之刑，均經分別確定在案，此有
    原審法院107年度易字第246號刑事判決、107年度易字第657
    號刑事判決、107年度訴字第501號刑事判決、107年度易字
    第644號刑事判決、107年度易字第622號刑事判決、108年度
    易字第67號刑事判決、108年度易字第250號刑事判決、107
    年度易字第444號刑事判決、108年度訴字第91號刑事判決、
    108年度易字第255號刑事判決、109年度易字第213號刑事判
    決、花蓮地院107年度易字第452、483號刑事判決、本院107
    年度上易字第1690號刑事判決、108年度上易字第920號刑事
    判決、108年度上易字第1339號刑事判決、108年度上易第13
    56號刑事判決、108年度上訴字第4137號刑事判決、最高法
    院109年度台上字第3359號刑事判決及本院被告前案紀錄表
    等在卷可參。
(二)檢察官依受刑人請求，向原審法院聲請就受刑人所犯如附表
    一、二所示之罪分別定應執行刑，原審法院因而定受刑人應
    分別執行有期徒刑16年、14年2月，固非無見，然查：
　1.受刑人所犯(1)如附表一編號4至5所示之罪，曾經原審法院
    以107年度訴字第501號判決應執行有期徒刑1年2月確定；(2
    )如附表一編號6至8所示之罪，曾經原審法院以107年度易字
    第644號判決應執行有期徒刑1年，嗣經本院以108年度上易
    字第920號判決上訴駁回確定；(3)如附表一編號9至10所示
    之罪，曾經原審法院以107年度易字第644號判決應執行有期
    徒刑11月，嗣經本院以108年度上易字第920號判決上訴駁回
    確定；(4)如附表一編號12至13所示之罪，曾經原審法院以1
    08年度易字第67號判決應執行有期徒刑8月，嗣經本院以108
    年度上易字第1356號判決上訴駁回確定；(5)如附表一編號1
    5至18所示之罪，曾經原審法院以107年度易字第444號判決
    應執行有期徒刑2年2月確定；(6)如附表一編號14所示之罪
    與如附表二編號1所示之罪，曾經原審法院以108年度易字第
    250號判決應執行有期徒刑9月確定；(7)如附表一編號20所
    示之罪與如附表二編號5至9所示之罪，曾經本院以108年度
    上訴字第4137號判決應執行有期徒刑8年7月，嗣經最高法院
    以109年度台上字第3359號判決上訴駁回確定；(8)如附表一
    編號21所示之罪與如附表二編號11、12所示之罪，曾經原審
    法院以109年度易字第213號判決應執行有期徒刑1年2月確定
    等情，有各該刑事判決及本院被告前案紀錄表等附卷可憑，
    是受刑人本應執行如附表一、二所示案件之刑期綜合，為有
    期徒刑24年6月【計算式：7月（附表一編號1）＋9月（附表
    一編號2）＋3月（附表一編號3）＋1年2月（附表一編號4、5
    ）＋1年（附表一編號6至8）＋11月（附表一編號9、10）＋10
    月（附表一編號11）＋8月（附表一編號12、13）＋9月（附表
    一編號14及附表二編號1）＋2年2月（附表一編號15至18）＋8
    月（附表一編號19）＋8年7月（附表一編號20及附表二編號5
    至9）＋1年2月（附表一編號21及附表二編號11、12）＋7月（
    附表二編號2）＋3月（附表二編號3）＋3年6月（附表二編號4
    ）＋8月（附表二編號10）】。則原審就受刑人所犯如附表一
    、二所示部分，分別定其應執行有期徒刑16年、14年2月，
    合計刑期高達有期徒刑30年2月，已較定應執行刑前之刑期
    總和更高（增加有期徒刑5年8月），此對受刑人更為不利，
    顯與定受刑人應執行刑乃為求防止罪責失衡及不使受刑人更
    為不利之恤刑目的有悖。是原審認檢察官聲請為正當，予以
    准許，並為上開裁量而定受刑人應分別執行有期徒刑16年、
    14年2月，已不無違誤。
　2.駁回檢察官聲請之理由
　　(1)附表一編號14、20、21所示之罪及附表二編號1、5至9、
       11至12所示之罪部分
　　   如附表一編號14所示之罪與如附表二編號1所示之罪，曾
       經原審法院以108年度易字第250號判決應執行有期徒刑9
       月確定；如附表一編號20所示之罪與如附表二編號5至9
       所示之罪，曾經本院以108年度上訴字第4137號判決應執
       行有期徒刑8年7月，嗣經最高法院以109年度台上字第33
       59號判決上訴駁回確定；如附表一編號21所示之罪與如
       附表二編號11、12所示之罪，曾經原審法院以109年度易
       字第213號判決應執行有期徒刑1年2月確定，有原審法院
       108年度易字第250號刑事判決、本院108年度上訴字第41
       37號刑事判決、最高法院109年度台上字第3359號刑事判
       決、原審法院109年度易字第213號刑事判決及本院被告
       前案紀錄表等存卷可考。揆諸前開說明，檢察官將已經
       裁判定應執行刑確定之前開案件所示數罪予以分拆，從
       中揀擇如附表一編號14、20、21所示3罪重複與如附表一
       所示其他18罪另定應執行之刑，且從中揀擇如附表二編
       號1、5至9、11至12所示8罪重複與如附表二所示其他4罪
       另定應執行之刑，此部分均屬違反一事不再理原則，不
       應准許。
　　(2)附表一、二餘罪之處理（即附表一編號1至13、15至19所
       示之罪、附表二編號2至4、10所示之罪部分）
　　   ①如附表一編號1至13、15至19所示之罪部分，固可認係
         增加經另案判決確定合於數罪併罰之其他犯罪，而有
         另定應執行刑必要之情形。惟此部分所示18罪之最後
         審理犯罪事實並諭知罪刑之法院為如附表一編號19所
         示花蓮地院，並非原審法院，此觀此部分各該判決及
         本院被告前案紀錄表等自明，是檢察官此部分所為聲
         請，於法顯有未合，不應准許。
　　　 ②附表二編號2至4、10所示之罪部分，固可認係增加經另
         案判決確定合於數罪併罰之其他犯罪，而有另定應執
         行刑必要之情形。然此部分所示4罪，有得易科罰金亦
         得易服社會勞動之罪（附表二編號3），復有不得易科
         罰金亦不得易服社會勞動之罪（附表二編號2、4、10
         ），有如附表二編號2至4、10所示各該刑事判決及本
         院被告前案紀錄表等附卷可稽，依刑法第50條第1項、
         第2項規定，應經受刑人請求或同意後方得由檢察官聲
         請法院定受刑人應執行之刑。觀諸「臺灣宜蘭地方檢
         察署依102年1月25日修正施行之刑法第50條調查受刑
         人是否聲請定應執行刑調查表」，堪認受刑人係具狀
         請求檢察官就如附表二所示12罪聲請定其應執行刑，
         本院既認如附表二編號1、5至9、11、12所示8罪不得
         與如附表二編號2至4、10所示4罪合併定應執行刑，在
         此情形下，受刑人就如附表二編號3所示之罪部分，是
         否仍願意捨棄易刑處分（易科罰金或易服社會勞動）
         之利益，自屬未明。據此，本院認就如附表二編號2至
         4、10所示之罪部分，檢察官應於經受刑人請求或同意
         後，方得向原審法院聲請定應執行刑，是檢察官此部
         分聲請，仍不應准許。
六、綜上，檢察官聲請就受刑人所犯如附表一、二所示之罪分別
    定應執行刑，於法不合，應予駁回。原審未審酌上情，逕依
    檢察官所請而裁定受刑人就附表一、二所示之罪應分別執行
    有期徒刑16年、14年2月，難認妥適，受刑人執前詞提起抗
    告，為有理由，原裁定無可維持，應予撤銷。又因檢察官聲
    請有上開不應准許之情形，為免發回原審重新裁定徒增司法
    資源之浪費，爰由本院自為裁定駁回檢察官之聲請。
據上論斷，應依刑事訴訟法第413條，裁定如主文。
中　　華　　民　　國　　110 　年　　11　　月　　19　　日
                  刑事第十八庭  審判長法　官  何俏美
                                      法　官  葉乃瑋
                                      法　官  黃紹紘
以上正本證明與原本無異。
如不服本裁定，應於收受送達後5日內向本院提出再抗告狀。
                                      書記官  顏淑華
中　　華　　民　　國　　110 　年　　11　　月　　23　　日

附表一
編    號  1 2 3 罪    名  竊盜 （攜帶兇器竊盜罪） 竊盜 （竊盜罪） 傷害 （傷害罪） 宣 告 刑  有期徒刑7月 有期徒刑9月 有期徒刑3月 犯罪日期  民國107年2月4日 107年3月14日 107年5月14日 偵查機關年度案號  臺灣宜蘭地方檢察署107年度偵字第1043號 臺灣宜蘭地方檢察署107年度偵字第3031號 臺灣宜蘭地方檢察署107年度偵字第2945號 最後事實審 法院 臺灣高等法院 臺灣宜蘭地方法院 臺灣宜蘭地方法院  案號 107年度上易字第1690號 107年度易字第657號 107年度訴字第501號  判決日期 107年10月3日 108年5月22日 108年5月22日 確定判決 法院 臺灣高等法院 臺灣宜蘭地方法院 臺灣宜蘭地方法院  案號 107年度上易字第1690號 107年度易字第657號 107年度訴字第501號  確定日期 107年10月3日 108年6月17日 108年6月17日 是否為得易科罰金之案件  否 否 是 是否為得易服社會勞動之案件  否 否 是 備    註  臺灣宜蘭地方檢察署107年度執字第3560號 臺灣宜蘭地方檢察署108年度執字第1712號 臺灣宜蘭地方檢察署108年度執字第1879號 

編    號  4 5 6 罪    名  妨害自由 （剝奪他人行動自由罪） 竊盜 （竊盜罪） 竊盜 （竊盜罪） 宣 告 刑  有期徒刑8月 有期徒刑8月 有期徒刑5月 犯罪日期  107年5月14日 107年1月14日 107年7月30日 偵查機關年度案號  臺灣宜蘭地方檢察署107年度偵字第2945號 臺灣宜蘭地方檢察署107年度偵字第2945號 臺灣宜蘭地方檢察署107年度偵字第5165號等 最後事實審 法院 臺灣宜蘭地方法院 臺灣宜蘭地方法院 臺灣宜蘭地方法院  案號 107年度訴字第501號 107年度訴字第501號 107年度易字第644號  判決日期 108年5月22日 108年5月22日 108年3月26日 確定判決 法院 臺灣宜蘭地方法院 臺灣宜蘭地方法院 臺灣高等法院  案號 107年度訴字第501號 107年度訴字第501號 108年度上易字第920號  確定日期 108年6月17日 108年6月17日 108年6月25日 是否為得易科罰金之案件  否 否 是 是否為得易服社會勞動之案件  否 否 是 備    註  臺灣宜蘭地方檢察署108年度執字第1880號 臺灣宜蘭地方檢察署108年度執字第1880號 臺灣宜蘭地方檢察署108年度執字第2172號   編號4至5業經臺灣宜蘭地方法院以107年度訴字第501號判決應執行有期徒刑1年2月確定  編號6至8業經臺灣宜蘭地方法院以107年度易字第644號判決應執行有期徒刑1年，嗣經臺灣高等法院以108年度上易字第920號判決上訴駁回確定 

編    號  7 8 9 罪    名  竊盜 （竊盜罪） 竊盜 （竊盜罪） 竊盜 （攜帶兇器竊盜罪） 宣 告 刑  有期徒刑5月 有期徒刑5月 有期徒刑7月 犯罪日期  107年7月31日 107年8月9日 107年7月30日 偵查機關年度案號  臺灣宜蘭地方檢察署107年度偵字第5165號等 臺灣宜蘭地方檢察署107年度偵字第5165號等 臺灣宜蘭地方檢察署107年度偵字第5165號等 最後事實審 法院 臺灣宜蘭地方法院 臺灣宜蘭地方法院 臺灣宜蘭地方法院  案號 107年度易字第644號 107年度易字第644號 107年度易字第644號  判決日期 108年3月26日 108年3月26日 108年3月26日 確定判決 法院 臺灣高等法院 臺灣高等法院 臺灣高等法院  案號 108年度上易字第920號 108年度上易字第920號 108年度上易字第920號  確定日期 108年6月25日 108年6月25日 108年6月25日 是否為得易科罰金之案件  是（聲請書附表一誤載為否） 是（聲請書附表一誤載為否） 否 是否為得易服社會勞動之案件  是 是 否 備    註  臺灣宜蘭地方檢察署108年度執字第2172號 臺灣宜蘭地方檢察署108年度執字第2172號 臺灣宜蘭地方檢察署108年度執字第2173號   編號6至8業經臺灣宜蘭地方法院以107年度易字第644號判決應執行有期徒刑1年，嗣經臺灣高等法院以108年度上易字第920號判決上訴駁回確定  編號9至10業經臺灣宜蘭地方法院以107年度易字第644號判決應執行有期徒刑11月，嗣經臺灣高等法院以108年度上易字第920號判決上訴駁回確定 

編    號  10 11 12 罪    名  竊盜 （攜帶兇器竊盜罪） 竊盜 （毀越安全設備侵入住宅竊盜罪） 竊盜 （竊盜罪） 宣 告 刑  有期徒刑7月 有期徒刑10月 有期徒刑6月 犯罪日期  107年8月1日 107年7月24日 107年6月11日 偵查機關年度案號  臺灣宜蘭地方檢察署107年度偵字第5165號等 臺灣宜蘭地方檢察署107年度偵字第5169號 臺灣宜蘭地方檢察署107年度偵字第4646號 最後事實審 法院 臺灣宜蘭地方法院 臺灣宜蘭地方法院 臺灣宜蘭地方法院  案號 107年度易字第644號 107年度易字第622號 108年度易字第67號  判決日期 108年3月26日 108年4月3日 108年3月13日 確定判決 法院 臺灣高等法院 臺灣高等法院 臺灣高等法院  案號 108年度上易字第920號 108年度上易字第1339號 108年度上易字第1356號  確定日期 108年6月25日 108年7月12日 108年7月26日 是否為得易科罰金之案件  否 否 是 是否為得易服社會勞動之案件  否 否 是 備    註  臺灣宜蘭地方檢察署108年度執字第2173號 臺灣宜蘭地方檢察署108年度執字第2207號 臺灣宜蘭地方檢察署108年度執字第2352號   編號9至10業經臺灣宜蘭地方法院以107年度易字第644號判決應執行有期徒刑11月，嗣經臺灣高等法院以108年度上易字第920號判決上訴駁回確定  編號12至13業經臺灣宜蘭地方法院以108年度易字第67號判決應執行有期徒刑8月，嗣經臺灣高等法院以108年度上易字第1356號判決上訴駁回確定 

編    號  13 14 15 罪    名  贓物 （收受贓物罪） 竊盜 （竊盜罪） 竊盜 （竊盜罪） 宣 告 刑  有期徒刑4月 有期徒刑6月 有期徒刑7月 犯罪日期  107年6月13日 107年9月26日 106年5月30日 偵查機關年度案號  臺灣宜蘭地方檢察署107年度偵字第4646號 臺灣宜蘭地方檢察署108年度偵字第1129號 臺灣宜蘭地方檢察署106年度偵字第4222號 最後事實審 法院 臺灣宜蘭地方法院 臺灣宜蘭地方法院 臺灣宜蘭地方法院  案號 108年度易字第67號 108年度易字第250號 107年度易字第444號  判決日期 108年3月13日 108年7月3日 108年8月28日 確定判決 法院 臺灣高等法院 臺灣宜蘭地方法院 臺灣宜蘭地方法院  案號 108年度上易字第1356號 108年度易字第250號 107年度易字第444號  確定日期 108年7月26日 108年7月29日 108年10月7日 是否為得易科罰金之案件  是 是 否 是否為得易服社會勞動之案件  是 是 否 備    註  臺灣宜蘭地方檢察署108年度執字第2352號 臺灣宜蘭地方檢察署108年度執字第2511號 臺灣宜蘭地方檢察署108年度執字第3081號   編號12至13業經臺灣宜蘭地方法院以108年度易字第67號判決應執行有期徒刑8月，嗣經臺灣高等法院以108年度上易字第1356號判決上訴駁回確定  編號15至18業經臺灣宜蘭地方法院以107年度易字第444號判決應執行有期徒刑2年2月確定 

編    號  16 17 18 罪    名  竊盜 （竊盜罪） 竊盜 （攜帶兇器竊盜罪） 竊盜 （結夥三人以上侵入住宅竊盜罪） 宣 告 刑  有期徒刑7月 有期徒刑8月 有期徒刑1年 犯罪日期  106年6月12日 106年5月31日 106年5月31日 偵查機關年度案號  臺灣宜蘭地方檢察署106年度偵字第4222號 臺灣宜蘭地方檢察署106年度偵字第4222號 臺灣宜蘭地方檢察署106年度偵字第4222號 最後事實審 法院 臺灣宜蘭地方法院 臺灣宜蘭地方法院 臺灣宜蘭地方法院  案號 107年度易字第444號 107年度易字第444號 107年度易字第444號  判決日期 108年8月28日 108年8月28日 108年8月28日 確定判 決 法院 臺灣宜蘭地方法院 臺灣宜蘭地方法院 臺灣宜蘭地方法院  案號 107年度易字第444號 107年度易字第444號 107年度易字第444號  確定日期 108年10月7日 108年10月7日 108年10月7日 是否為得易科罰金之案件  否 否 否 是否為得易服社會勞動之案件  否 否 否 備    註  臺灣宜蘭地方檢察署108年度執字第3081號 臺灣宜蘭地方檢察署108年度執字第3081號 臺灣宜蘭地方檢察署108年度執字第3081號   編號15至18業經臺灣宜蘭地方法院以107年度易字第444號判決應執行有期徒刑2年2月確定   

編    號  19 20 21（聲請書附表一誤載為24） 罪    名  竊盜 （踰越安全設備竊盜罪） 毒品危害防制條例 （販賣第二級毒品罪） 竊盜 （竊盜罪） 宣 告 刑  有期徒刑8月 有期徒刑7年 有期徒刑5月 犯罪日期  107年5月17日23時至107年5月18日2時之間 107年8月17日（聲請書附表一誤載為107年8月16日） 107年10月1日 偵查機關年度案號  臺灣花蓮地方檢察署107年度偵字第2179號等 臺灣宜蘭地方檢察署108年度偵字第1378號等 臺灣宜蘭地方檢察署108年度偵字第4032號等 最後事實審 法院 臺灣花蓮地方法院 臺灣高等法院 臺灣宜蘭地方法院  案號 107年度易字第452、483號（聲請書附表一略載為第452號） 108年度上訴字第4137號 109年度易字第213號  判決日期 109年1月15日 109年4月15日 109年8月11日 確定判決 法院 臺灣花蓮地方法院 最高法院 臺灣宜蘭地方法院  案號 107年度易字第452、483號（聲請書附表一略載為第452號） 109年度台上字第3359號 109年度易字第213號  確定日期 109年2月26日 109年7月15日 109年9月23日 是否為得易科罰金之案件  否 否 是 是否為得易服社會勞動之案件  否 否 是 備    註  臺灣花蓮地方檢察署109年度執字第448號（臺灣宜蘭地方檢察署109年度執助字第117號） 臺灣宜蘭地方檢察署109年度執字第2032號 臺灣宜蘭地方檢察署109年度執字第2573號 

附表二
編    號  1 2 3 罪    名  竊盜 （竊盜罪） 竊盜 （攜帶兇器竊盜罪） 毒品危害防制條例 （幫助施用第二級毒品罪） 宣 告 刑  有期徒刑4月 有期徒刑7月 有期徒刑3月 犯罪日期  107年12月26日 107年12月24日 108年2月11日 偵查機關年度案號  臺灣宜蘭地方檢察署108年度偵字第1129號 臺灣宜蘭地方檢察署108年度偵字第1129號 臺灣宜蘭地方檢察署108年度偵字第1378號等 最後事實審 法院 臺灣宜蘭地方法院 臺灣宜蘭地方法院 臺灣宜蘭地方法院  案號 108年度易字第250號 108年度易字第250號 108年度訴字第91號  判決日期 108年7月3日 108年7月3日 108年11月4日 確定判決 法院 臺灣宜蘭地方法院 臺灣宜蘭地方法院 臺灣宜蘭地方法院  案號 108年度易字第250號 108年度易字第250號 108年度訴字第91號  確定日期 108年7月29日 108年7月29日 109年1月14日 是否為得易科罰金之案件  是 否 是 是否為得易服社會勞動之案件  是 否 是 備    註  臺灣宜蘭地方檢察署108年度執字第2511號 臺灣宜蘭地方檢察署108年度執字第2512號 臺灣宜蘭地方檢察署109年度執字第1364號 

編    號  4 5（聲請書附表二誤載為6） 6（聲請書附表二誤載為7） 罪    名  毒品危害防制條例 （販賣第二級毒品罪） 毒品危害防制條例 （販賣第二級毒品罪） 毒品危害防制條例 （販賣第二級毒品罪） 宣 告 刑  有期徒刑3年6月 有期徒刑7年 有期徒刑7年 犯罪日期  108年2月26日 107年11月28日 108年2月16日 偵查機關年度案號  臺灣宜蘭地方檢察署108年度偵字第1378號等 臺灣宜蘭地方檢察署108年度偵字第1378號等 臺灣宜蘭地方檢察署108年度偵字第1378號等 最後事實審 法院 臺灣宜蘭地方法院 臺灣高等法院 臺灣高等法院  案號 108年度訴字第91號 108年度上訴字第4137號 108年度上訴字第4137號  判決日期 108年11月4日 109年4月15日 109年4月15日 確定判決 法院 臺灣宜蘭地方法院 最高法院 最高法院  案號 108年度訴字第91號 109年度台上字第3359號 109年度台上字第3359號  確定日期 109年1月14日 109年7月15日 109年7月15日 是否為得易科罰金之案件  否 否 否 是否為得易服社會勞動之案件  否 否 否 備    註  臺灣宜蘭地方檢察署109年度執字第1365號 臺灣宜蘭地方檢察署109年度執字第2032號 臺灣宜蘭地方檢察署109年度執字第2032號 

編    號  7（聲請書附表二誤載為8） 8（聲請書附表二誤載為9） 9（聲請書附表二誤載為10） 罪    名  毒品危害防制條例 （販賣第二級毒品罪） 毒品危害防制條例 （販賣第二級毒品罪） 毒品危害防制條例 （販賣第二級毒品罪） 宣 告 刑  有期徒刑7年 有期徒刑3年6月 有期徒刑3年6月 犯罪日期  108年3月1日 108年2月26日 108年2月27日至108年3月1日（聲請書附表二略載為108年2月27日） 偵查機關年度案號  臺灣宜蘭地方檢察署108年度偵字第1378號等 臺灣宜蘭地方檢察署108年度偵字第1378號等 臺灣宜蘭地方檢察署108年度偵字第1378號等 最後事 實審 法院 臺灣高等法院 臺灣高等法院 臺灣高等法院  案號 108年度上訴字第4137號 108年度（聲請書附表二誤載為109年度）上訴字第4137號 108年度上訴字第4137號  判決日期 109年4月15日 109年4月15日 109年4月15日 確定判決 法院 最高法院 最高法院 最高法院  案號 109年度台上字第3359號 109年度台上字第3359號 109年度台上字第3359號  確定日期 109年7月15日 109年7月15日 109年7月15日 是否為得易科罰金之案件  否 否 否 是否為得易服社會勞動之案件  否 否 否 備    註  臺灣宜蘭地方檢察署109年度執字第2032號 臺灣宜蘭地方檢察署109年度執字第2032號 臺灣宜蘭地方檢察署109年度執字第2032號 

編    號  10（聲請書附表二誤載為11） 11（聲請書附表二誤載為12） 12（聲請書附表二誤載為13） 罪    名  竊盜 （竊盜罪） 竊盜 （竊盜罪） 竊盜 （竊盜罪） 宣 告 刑  有期徒刑8月 有期徒刑6月 有期徒刑5月 犯罪日期  107年12月20日 108年2月23日 108年2月18日 偵查機關年度案號  臺灣宜蘭地方檢察署108年度偵字第1965號 臺灣宜蘭地方檢察署108年度偵字第4032號等 臺灣宜蘭地方檢察署108年度偵字第4032號等 最後事 實審 法院 臺灣宜蘭地方法院 臺灣宜蘭地方法院 臺灣宜蘭地方法院  案號 108年度易字第255號 109年度易字第213號 109年度易字第213號  判決日期 109年7月15日 109年8月11日 109年8月11日 確定判決 法院 臺灣宜蘭地方法院 臺灣宜蘭地方法院 臺灣宜蘭地方法院  案號 108年度易字第255號 109年度易字第213號 109年度易字第213號  確定日期 109年8月26日 109年9月23日 109年9月23日 是否為得易科罰金之案件  否 是 是 是否為得易服社會勞動之案件  否 是 是 備    註  臺灣宜蘭地方檢察署109年度執字第2527號 臺灣宜蘭地方檢察署109年度執字第2573號 臺灣宜蘭地方檢察署109年度執字第2573號